【裁判字號】    90,交訴,14
【裁判日期】    900620
【裁判案由】    過失致死
【裁判全文】
臺灣宜蘭地方法院刑事判決                            九十年度交訴字第一四號
    公  訴  人  臺灣宜蘭地方法院檢察署檢察官
    被      告  甲○○○
右列被告因過失致死案件，經檢察官提起公訴（九十年度偵字第二七六號），本院判
決如左：
    主  文
甲○○○因過失致人於死，處有期徒刑伍月，如易科罰金，以參佰元折算壹日。緩刑
貳年。
    事  實
一、甲○○○於民國八十九年十月二十二日下午二時許，騎乘車號ＧＵＳ－八一號
    重機車，沿宜蘭縣壯圍鄉○○路由古亭往車路頭方向行駛，同日下午二時三十分
    許，行駛至古亭路與新社路無號誌交叉路口時，原應注意汽車行進中駕駛人應注
    意車前狀況，隨時採取必要之安全措施，又行經無號誌交岔路口時，應減速慢行
    ，作隨時停車之準備，並依遵行車道行駛之規定，而當時天候晴，日間自然光線
    ，路面乾燥無缺陷且視距良好，並無不能注意之情事，竟疏未注意減速慢行，且
    未注意前方及交岔路口車輛之動態，適有戴阿賓騎乘車號ＧＵＲ－六九六號重機
    車，沿前述新社路由土圍往濱海公路方向行駛，於行經前開無號誌交叉路口時，
    亦疏未減速慢行，且屬於支道車亦未讓右方幹道車之甲○○○所騎機車先行，兩
    車因而發生相撞，造成戴阿賓人車倒地後受有頭部外傷、硬腦膜下出血之傷害。
    甲○○○於車禍發生後警察趕赴現場時，當場表示為肇事者自首而接受裁判，並
    請警將傷者送醫急救，嗣戴阿賓經送醫急救後，延至九十年一月三日凌晨二時三
    十分許，仍因頭部外傷合併呼吸衰竭休克傷重不治死亡。
二、案經甲○○○向警方自首而接受裁判暨宜蘭縣警察局礁溪分局報請臺灣宜蘭地方
    法院檢察署檢察官相驗後偵查起訴。
    理  由
一、右揭犯罪事實，業據被告甲○○○於本院審理時供認不諱，核與證人即當日在場
    目擊事故發生經過之張火成於警訊及偵查中證述情節相符，並有宜蘭縣警察局礁
    溪分局大福派出所交通事故現場草圖、處理摘記、道路交通事故調查報告表各一
    件、現場暨機車受損照片十六幀在卷可按。又被害人戴阿賓因本件車禍致受有頭
    部外傷、硬腦膜下出血之傷害，經送醫急救後，延至九十年一月三日凌晨二時三
    十分許，仍因頭部外傷合併呼吸衰竭休克傷重不治死亡之事實，亦經臺灣宜蘭地
    方法院檢察署檢察官督同法醫相驗屬實，製有勘驗筆錄、相驗屍體證明書、驗斷
    書、相驗照片五幀等在卷可憑。而按汽車行駛時，駕駛人應注意車前狀況，並隨
    時採取必要之安全措施；汽車行經無號誌之交叉路口，應減速慢行，做隨時停車
    之準備，道路交通安全規則第九十四條第三項、第九十三條第一項第四款分別定
    有明文。被告駕車自應注意上開安全規定，且當時天候晴，日間自然光線，路面
    無缺陷且視距良好，並無不能注意之情事，竟疏未注意，仍於行經前開無號誌叉
    路口時未減速慢行，且未注意前方及交岔路口車輛之動態，致肇事，使被害人死
    亡，被告顯有過失。雖本件被害人所駕駛之機車與被告之機車相較乃屬支道車，
    卻而未禮讓右方幹道車之被告所騎機車先行，致二車發生相撞，對本件車禍之發
    生亦有過失存在，並為肇事之主因，惟此仍無解於被告之過失責任。而被害人戴
    阿賓確因本件車禍致頭部外傷合併呼吸衰竭休克傷重不治死亡，則被告過失駕車
    肇事行為，與被害人之死亡結果間，自具有相當因果關係。參酌本件車禍經送台
    灣省基宜車輛事故鑑定委員會鑑定亦大致同此認定，有台灣省基宜車輛事故鑑定
    委員會基宜鑑字第九００一五六號鑑定意見書一件在卷可憑，是綜上所述，本件
    事證明確，被告犯行堪以認定，應依法論科。
二、核被告甲○○○所為，係犯刑法第二百七十六條第一項之過失致人於死罪。被告
    於車禍發生後警察趕赴現場時，當場表示為肇事者自首並接受裁判，有宜蘭縣警
    察局礁溪分局檢送之自首調查表一件在卷為憑，其對未發覺之犯罪自首而接受裁
    判，應依刑法第六十二條減輕其刑。爰審酌被告之過失行為及程度，被害人對車
    禍之發生亦有過失，且為主要之肇事原因，被告肇事後業與被害人家屬達成和解
    並給付賠償金，經被害人家屬乙○○到庭陳明，並有調解書一紙附卷可參，犯後
    態度良好等情狀，量處如主文所示之刑。又被告犯罪後，刑法第四十一條之規定
    ，業於九十年一月十日修正，其第一項規定犯最重本刑為五年以下有期徒刑以下
    之罪，而受六個月以下有期徒刑或拘役之宣告，因身體、教育、職業、家庭之關
    係或其他正當事由，執行顯有困難者得易科罰金，並自同年一月十二日生效，比
    較新、舊法之結果，以修正後之規定有利於被告，爰依刑法第二條第一項前段規
    定，適用修正後之規定並諭知易科罰金之折算標準。末查被告前未曾受有期徒刑
    以上刑之宣告，有臺灣宜蘭地方法院檢察署刑案資料查註紀錄表及本院全國前案
    紀錄表在卷可憑，茲因一時失慎而罹刑典，經此偵審程序應已知警惕，且又已與
    被害人家屬達成民事和解，本院認對其所宣告之刑以暫不執行為適當，爰併宣告
    緩刑二年，以資惕勵。
據上論斷，應依刑事訴訟法第二百九十九條第一項前段，刑法第二百七十六條第一項
、第六十二條前段、第二條第一項前段、第四十一條第一項、第七十四條第一款，罰
金罰鍰提高標準條例第一條前段、第二條，判決如主文。
本案經檢察官林慧到庭執行職務
中      華      民      國      九十      年      六      月    二十    日
                                   臺灣宜蘭地方法院交通法庭
                                          法  官
右正本證明與原本無異。
如不服本判決，應於判決送達後十日內，向本院提出上訴狀。
                                          書記官
中    華    民    國      八十        年              月               日
附錄本案論罪科刑法條全文：
刑法第二百七十六條


司法院資訊處製作；財團法人民間司法改革基金會備份。
